# 项目合作

提问人：huamulan721117 时间：2020-09-17 16:33:03
请教版主：甲公司与乙公司合作开发项目 甲方出土地，乙方出资金 投资建设培训中心项目，甲方拥有项目主体的产权，乙方拥有项目经营权。项目建成后，乙方运营 20 年， 20 年后项目占有、使用、收益等全部权益无偿返还甲方。甲方不承担经营期间项目风险，合作期间无论盈利或亏损，乙方每年支付甲方 260 万元项目收益，项目收益按每三年在原基础上按比例递增。请问 甲方可以将土地按投资性房地产核算吗？@chenyiwei

回答人：chenyiwei
这种情况，甲方实际上是一种出租土地行为，所获得的租金除了每年约定的项目收益以外，还包括乙方 20 年运营期满后交回资产的届时价值。这种情况从字面上看属于《企业会计准则第 3 号——投资性房地产》及其应用指南和讲解所指的“已出租的土地使用权”。但是，由于该项出租行为是暂时性的（明确 20 年后将收回自用），即该土地的成本和所包含的经济利益绝大部分不是通过出租来回收的，故不建议甲方将其确认为投资性房地产。
另外，由于投资性房地产必须能够单独识别和出售，故如果该土地属于划拨土地，则也不能作为投资性房地产。